---
title: "Regressão Linear - Car Price Prediction"
output: html_document
---

```{r setup, include=FALSE}
knitr::opts_chunk$set(echo = TRUE)
```

```{r, include=FALSE}
library(tidyverse)
library(caret)
library(broom)
library(rpart)
library(reshape2)
library(ggplot2)
```

## Primeiro Passo

O primeiro passo vai utilizar apenas as variaveis Mileage e Year.

```{r}
input <- read.csv('true_car_listings.csv')

input_first <- input %>% select(Price, Year, Mileage)

input_first %>% glimpse()
```


```{r}
# using cross validation with 10-fold and 5 repetitions
fitControl <- trainControl(method = "repeatedcv", number = 5, repeats = 10)
``` 

### Partição dos dados em 80% treinamento e 20% validação

```{r}
dataPartition <- createDataPartition(y = input_first$Price, p=0.8, list=FALSE)

set.seed(9560)
train_data <- input_first[dataPartition, ]
test_data <- input_first[-dataPartition, ]
``` 

### Modelo de regressão linear

```{r}
linear_model <- train(Price ~.,
                      data = train_data,
                      method = "lm",
                      trControl = fitControl,
                      na.action = na.omit)
linear_model
```

### Resultado da predição para a regressão linear

```{r}
linear_model_predict <- predict(linear_model, test_data)
linear_model_results <- data.frame(test_data$Price, linear_model_predict)
linear_model_results$id <- 1:nrow(linear_model_results)
linear_model_results

linear_model_results_melt <- melt(linear_model_results, id.vars=c("id"))
linear_model_results_melt <- linear_model_results_melt[order(linear_model_results_melt$id),]

ggplot(linear_model_results_melt, aes(x = id, y = value, color = variable)) + 
  geom_line() +
  labs(x = "Car id", y = "Price car", color = "Data")
```

### Importância das variáveis para os modelos

```{r}
varImp(linear_model, scale = TRUE)
```

## Segundo Passo

O segundo passo vai utilizar as variaveis Mileage, Year, Model.

```{r}
input_second <- input %>% select(Price, Year, Mileage, Model)

# convert categorical variables to numeric
must_convert_two <- sapply(input_second, is.factor)
converted_data_two <- sapply(input_second[, must_convert_two], unclass)
input_second <- cbind(input_second[, !must_convert_two], converted_data_two)

input_second %>% glimpse()
```

### Partição dos dados em 80% treinamento e 20% validação

```{r}
dataPartition <- createDataPartition(y = input_second$Price, p=0.8, list=FALSE)

set.seed(9560)
train_data_two <- input_second[dataPartition, ]
test_data_two <- input_second[-dataPartition, ]
``` 

### Modelo de regressão linear

```{r}
linear_model_two <- train(Price ~.,
                      data = train_data_two,
                      method = "lm",
                      trControl = fitControl,
                      na.action = na.omit)
linear_model_two
```

### Resultado da predição para a regressão linear

```{r}
linear_model_predict_two <- predict(linear_model_two, test_data_two)
linear_model_results_two <- data.frame(test_data_two$Price, linear_model_predict_two)
linear_model_results_two$id <- 1:nrow(linear_model_results_two)
linear_model_results_two

linear_model_results_melt_two <- melt(linear_model_results_two, id.vars=c("id"))
linear_model_results_melt_two <- linear_model_results_melt_two[order(linear_model_results_melt_two$id),]

ggplot(linear_model_results_melt_two, aes(x = id, y = value, color = variable)) + 
  geom_line() +
  labs(x = "Car id", y = "Price car", color = "Data")
```

### Importância das variáveis para os modelos

```{r}
varImp(linear_model_two, scale = TRUE)
```


## Terceiro Passo

O segundo passo vai utilizar as variaveis Mileage, Year, Make and Model.

```{r}
input_third <- input %>% select(Price, Year, Mileage, Model)

# convert categorical variables to numeric
must_convert <- sapply(input_third, is.factor)
converted_data <- sapply(input_third[, must_convert], unclass)
input_third <- cbind(input_third[, !must_convert], converted_data)

input_third %>% glimpse()
```

### Partição dos dados em 80% treinamento e 20% validação

```{r}
dataPartition <- createDataPartition(y = input_third$Price, p=0.8, list=FALSE)

set.seed(9560)
train_data_third <- input_third[dataPartition, ]
test_data_third <- input_third[-dataPartition, ]
``` 

### Modelo de regressão linear

```{r}
linear_model_third <- train(Price ~.,
                      data = train_data_third,
                      method = "lm",
                      trControl = fitControl,
                      na.action = na.omit)

linear_model_third
```

### Resultado da predição para a regressão linear

```{r}
linear_model_predict_third <- predict(linear_model_third, test_data_third)
linear_model_results_third <- data.frame(test_data_third$Price, linear_model_predict_third)
linear_model_results_third$id <- 1:nrow(linear_model_results_third)
linear_model_results_third

linear_model_results_melt_third <- melt(linear_model_results_third, id.vars=c("id"))
linear_model_results_melt_third <- linear_model_results_melt_third[order(linear_model_results_melt_third$id),]

ggplot(linear_model_results_melt_third, aes(x = id, y = value, color = variable)) + 
  geom_line() +
  labs(x = "Car id", y = "Price car", color = "Data")
```

### Importância das variáveis para os modelos

```{r}
varImp(linear_model_third, scale = TRUE)
```
